【裁判字號】    96,易,5941
【裁判日期】    970327
【裁判案由】    恐嚇取財
【裁判全文】
臺灣臺中地方法院刑事判決              96年度易字第5941號
公  訴  人  臺灣臺中地方法院檢察署檢察官
被      告  己○○
                    （另案於臺灣臺中監獄臺中分監執行中）
上列被告因恐嚇取財案件，經檢察官提起公訴（96年度偵字第15
532號、96年度偵字第26633號），本院判決如下：
    主    文
己○○幫助意圖為自己不法之所有，以恐嚇使人將本人之物交付
，處有期徒刑壹年肆月，減為有期徒刑捌月。
    犯罪事實
一、己○○明知其與向其蒐購金融機構存款帳戶之姓名年籍不詳
    之犯罪集團成年成員並非熟識，且金融機構存款帳戶係個人
    理財之重要工具，攸關個人財產、信用之表徵，並可預見一
    旦交予不熟識之他人使用，即有供作財產犯罪用途之可能，
    且一般人取得他人存摺及提款卡之目的在於取得贓款及掩飾
    犯行不易遭人追查，而己○○對於提供其輾轉向他人收購之
    金融機構帳戶必然為犯罪集團從事不法犯罪使用等情節雖無
    確信，但仍基於其所蒐購之該等金融機構帳戶被犯罪集團成
    年成員利用作為恐嚇取財之犯罪工具亦不違背其本意之幫助
    犯意，於民國95年7月20日之前某時，在其斯時所居住之臺
    南縣新營市○○路301號3樓之4，以新臺幣（下同）3,000元
    之報酬，向亦具有幫助他人犯恐嚇取財之不確定故意之戊○
    ○（性別男，77年次，其所犯下述幫助恐嚇取財犯行，業經
    本院另以96年度中簡字第1083號判處有期徒刑四月，緩刑三
    年確定在案）收購中華郵政股份有限公司嘉義北社郵局戶名
    戊○○、帳號第00000000000000號帳戶之存摺、金融卡（含
    密碼）及印鑑章等，再於95年7月20日之前某時，在不詳地
    點，以不詳方法、不詳代價轉交予向其蒐購金融機構存款帳
    戶之姓名年籍不詳之犯罪集團成年成員。嗣該犯罪集團之成
    年成員即基於意圖為自己不法所有而恐嚇取財之共同犯意聯
    絡，以擄鴿後向鴿主要取贖款之方式，於同年7月20、21日
    先後撥打電話至如附表所示各該被害人位於臺中縣、市及彰
    化縣等住處之室內電話，對各該被害人恫稱：渠等所訓練之
    賽鴿業遭人於臺北縣捕獲，若要取回，則要依指示匯款，否
    則賽鴿將遭遇不測等語，致使如附表所示之各該被害人均因
    恐渠等所豢養、訓練之賽鴿遭殺害而心生畏懼，隨即依指示
    於附表所示之時間，將如附表所示之各該款項匯入戊○○上
    開帳戶內，各該款項匯入後，旋遭該犯罪集團不詳成年成員
    提領一空。案經丁○○、丙○○、甲○○報警處理後，始為
    警循線查獲上情。
二、案經嘉義市警察局第一分局報請臺灣嘉義地方法院檢察署檢
    察官呈請臺灣高等法院檢察署令轉及臺中縣警察局霧峰分局
    報請臺灣臺中地方法院檢察署檢察官偵查起訴。
    理    由
一、被告己○○之辯解：
    訊據被告矢口否認有何幫助恐嚇取財之犯行，辯稱：伊未曾
    向證人戊○○收購前揭帳戶，亦無將他人帳戶資料交予犯罪
    集團成員作為恐嚇取財之犯罪工具，本案與伊無關云云。
二、得心證之理由：
  (一)證據能力之說明：
    按被告以外之人於審判外之陳述雖不符刑事訴訟法第159 條
    之1至之4等4條之規定，而經當事人於審判程序同意作為證
    據，法院審酌該言詞陳述或書面陳述作成時之情況，認為適
    當者，亦得為證據；當事人、代理人或辯護人於法院調查證
    據時，知有刑事訴訟法第159條第1項不得為證據之情形，而
    未於言詞辯論終結前聲明異議者，視為有前項之同意，同法
    第159條之5定有明文。立法意旨在於傳聞證據未經當事人之
    反對詰問予以核實，原則上先予排除。惟若當事人已放棄反
    對詰問權，於審判程序中表明同意該等傳聞證據可作為證據
    ；或於言詞辯論終結前未聲明異議，基於尊重當事人對傳聞
    證據之處分權，及證據資料愈豐富，愈有助於真實發見之理
    念，且強化言詞辯論主義，使訴訟程序得以順暢進行，上開
    傳聞證據亦均具有證據能力。本件公訴人及被告於本院表示
    對於本件準備程序之前卷內已存在之證據之證據能力均不爭
    執，且於本院調查證據時，均未於言詞辯論終結前，就本院
    於準備程序之後所調得、查知之被告以外之人於審判外之陳
    述聲明異議（本院卷第36頁、第117至121頁），是如附表所
    示之各該被害人於警詢之指述（詳嘉義市警察局警卷第11至
    18頁；臺中縣警察局霧峰分局警卷第4至5頁；96年度偵字第
    15532號卷第06至23頁）、各該被害人所出具之被害報告書
    （詳嘉義市警察局警卷第25至26頁；96年度偵字第15532號
    卷第24至29頁）、證人劉青青於本院審理時所提出之手機簡
    訊內容（詳本院卷第78至82頁）等被告以外之人於審判外之
    言詞或書面證據，經本院審酌該等言詞陳述或書面陳述作成
    時之情況，認為適當，均認有證據能力。至於證人戊○○、
    劉青青於偵查中具結後向檢察官所為之證述，本院亦查無有
    何顯不可信之情況，依刑事訴訟法第159條之1第2項之規定
    ，亦認得為證據，均合先敘明。
  (二)經查，前述中華郵政股份有限公司嘉義北社郵局戶名戊○○
    、帳號第00000000000000號帳戶，係證人戊○○之父陳慶福
    以法定代理人身份於90年11月15日為證人戊○○所申設，業
    經證人戊○○於偵訊及本院審理時均具結證述明確（詳95年
    度偵字第15532號卷第49至50頁；本院卷第59至68頁），並
    有中華郵政股份有限公司嘉義北社郵局之開戶申請書、查詢
    存簿變更資料、證人戊○○及其父陳慶福申請開戶時所提出
    之身分證明文件及戶籍謄本、該帳戶之客戶歷史交易清單等
    附卷可稽（詳嘉義市警察局警卷第28至31頁；95年度核退偵
    字第2776號卷第08至13頁）；而如附表所示之各該被害人確
    因接獲該犯罪集團之不詳成年成員撥打電話至渠等住處之室
    內電話恫稱：渠等所訓練之賽鴿業遭捕獲，若要取回，則要
    依指示匯款等語，致使渠等因恐所豢養、訓練之賽鴿遭殺害
    而心生畏懼，隨即於如附表所示之時間、地點，依指示將各
    該款項匯入證人戊○○上開帳戶內，各該款項匯入後，旋遭
    該犯罪集團不詳成年成員提領一空等情，亦據如附表所示之
    各該被害人於警詢時分別指述明確，並有渠等所出具之被害
    報告書及匯款執據（詳嘉義市警察局警卷第22至24頁；臺中
    縣警察局警卷第24頁；95年度偵字第15532號卷第30至35頁
    ）存卷可憑，且有上開帳戶之客戶歷史交易清單在卷可佐，
    堪認該犯罪集團之不詳成年成員等人，確有以上開方式，向
    各該被害人為前述恐嚇取財既遂之犯行無訛。
  (三)次查，證人戊○○係自其友人黃聖安及綽號「百合」之鄰居
    女子（該女子之真實姓名亦為戊○○，65年次，以下以綽號
    「百合」之女子稱之，以免混淆）處聽聞被告己○○有在收
    購金融機構帳戶之存摺、提款卡及印鑑章後，因一時缺錢花
    用，遂於95年7月間某日，在其當時居住之臺南縣新營市○
    ○路301號5樓之1樓下，即被告己○○斯時所居住之臺南縣
    新營市○○路301號3樓之4客廳內，將上開帳戶之存摺、金
    融卡（含密碼）及印鑑章等物，以3,000元之報酬，出售予
    被告己○○收受等情，業據證人戊○○於偵訊及本院審理時
    具結證述綦詳。而證人劉青青（即證人戊○○之母親）於93
    、94年間即認識綽號「百合」之女子，但於本案發生前並不
    認識被告己○○，證人劉青青於95年7月22日發現證人戊○
    ○所有之上開帳戶存摺、金融卡及印鑑章不見之後，經一再
    追問，證人戊○○始告知因從友人黃聖安及綽號「百合」之
    女子處得知被告己○○有在收購帳戶，而將帳戶資料賣給被
    告己○○，證人劉青青因擔憂上開帳戶遭犯罪集團利用，導
    致證人戊○○惹上麻煩，便立即央求綽號「百合」之女子代
    與被告己○○聯絡，綽號「百合」之女子將證人劉青青之手
    機號碼092923****（號碼詳卷）告知被告己○○後，翌日（
    即23日），被告己○○即撥打電話至證人劉青青所使用之手
    機稱：若證人劉青青能賠償9,000元，被告己○○會將存簿
    擋下來，但不保證能將存簿追回等語，雙方原約定於95年8
    月15日付款，但證人劉青青擔心期間內該帳戶已遭人不法利
    用，遂督促證人戊○○及其父陳慶福於95年7月31日前往郵
    局辦理遺失補發等手續，而警方因已據報，當天即查獲戊○
    ○，嗣於同年8月1日至3日，被告己○○連續三天以其所持
    用之091788****號行動電話（號碼詳卷）等與證人劉青青聯
    繫，一再要求證人劉青青將上開帳戶內所餘款項領出交給被
    告己○○，然為證人劉青青所拒，綽號「百合」之女子則於
    同年8月5日以091621****號行動電話（號碼詳卷）就此事多
    次傳送簡訊給證人劉青青，證人劉青青於同年8月7日查知被
    告己○○所使用之機車牌照號碼為IYB-857號，遂於告知證
    人戊○○後，經證人戊○○於之後警詢及偵訊時，提供承辦
    員警追查等情，則據證人劉青青於偵訊及本院審理時具結證
    述明確（詳96年度偵字第15532號卷第50頁；本院卷第68至
    75頁），且有證人戊○○前於95年9月13日之警詢筆錄及於
    偵查中所繕寫之機車牌照號碼紙條在卷可按；而本院依據證
    人劉青青之證述，進而依職權查知確有戊○○（性別女，65
    年次）之人，且年籍資料及婚姻狀況等均與證人劉青青所述
    相符，此有個人基本資料查詢結果單、全戶戶籍資料查詢結
    果單在卷可按（詳本院卷第85至86頁），又上開期間內，前
    述092923****號行動電話確為證人劉青青所申設使用，0916
    21****號行動電話確為綽號「百合」之女子即女性的戊○○
    所申設使用，以及091788****號行動電話為案外人楊郁湘所
    申設，交由被告己○○所使用等情，有泛亞電信股份有限公
    司97年2月21日法亞字第097006565號函檢送之基本資料查詢
    單（詳本院卷第94至95頁）、遠傳電信股份有限公司97年2
    月27日傳真本院之電信使用者資料（詳本院卷第102至103頁
    ）附卷可憑，而被告己○○亦不爭執確有使用上開行動電話
    之事實（詳本院卷第123至124頁）；再者，經本院當庭勘驗
    、檢視、翻拍前述綽號「百合」之女子傳送予證人劉青青之
    行動電話簡訊中，確實在95年8月5日有「... 如果妳（按指
    證人劉青青）認為沒有我（按指綽號「百合」之女子），妳
    兒子（按指證人戊○○）就不會做錯，那麼妳要怪我，我不
    會反駁... 也許妳說的沒錯，如果不是我，妳兒子不會出事
    ，相對的如果不是我，拿錢給妳兒子的那個人，就不會惹出
    這些麻煩，但事情已經發生... 妳兒子還是有罪，不是嗎？
    」等簡訊內容（詳本院卷第78至82頁手機翻拍照片），查諸
    證人戊○○於95年7、8月間僅因本案涉及刑事偵查，並無其
    他司法案件同時遭偵辦中，堪認該通簡訊所談及之事件，應
    係本案無訛；是則本院既查無證人戊○○、劉青青於本案發
    生前，與被告己○○有何仇隙，渠等應無刻意勾串設詞誣陷
    被告己○○之可能，且綜合上開證據調查之結果，均堪佐實
    渠等所證述內容確有實據，從而，證人戊○○確係將其上開
    帳戶之存摺、金融卡（含密碼）及印鑑章售予被告己○○一
    事，應堪認定。基此，被告己○○既於95年7月20日前之某
    時，甫向證人戊○○收購上該帳戶，而得現實使用管領之，
    而該帳戶旋於同年7月20、21日間，即遭犯罪集團利用作為
    本件恐嚇取財之匯款工具，則在本案並無證據證明被告己○
    ○有基於為自己犯罪之意思或參與該犯罪集團實施上開恐嚇
    取財犯罪之構成要件之前提下，堪可認定被告己○○至少有
    將證人戊○○之上開帳戶，交由該犯罪集團之不詳成年成員
    使用之事實，至堪認定。
  (四)至於證人戊○○前於95年7月31日、同年8月20日所為之第一
    、二次警詢時，雖曾供稱上開帳戶遺失云云，或僅供出黃聖
    安之人（詳嘉義市警察局警卷第04至06頁；臺中縣警察局警
    卷第06至08頁），直至同年9月13日第三次警詢以後（詳嘉
    義市警察局警卷第7至10頁），始供出被告己○○涉案，然
    證人戊○○於本院審理時，已就此事坦稱：事發後，其友人
    黃聖安、鄰居綽號「百合」之女子或被告己○○中其中一人
    ，曾建議其陳稱遺失就好了，於第三次警詢之所以願意供出
    被告己○○，是因為事實本即如此，而該次警詢是出於自由
    意思主動供出被告己○○涉案等語（詳本院卷第65頁），則
    觀諸證人戊○○於本院審理前，其所涉及之幫助恐嚇取財案
    件業經本院以96年度中簡字第1083號判處有期徒刑四月，緩
    刑三年確定在案，有臺灣高等法院被告前案紀錄表及該案判
    決書附卷可稽（詳本院卷第28至32頁），則在無論證人戊○
    ○將上開帳戶資料出售予何人，均不影響其罪責業已成立之
    情形下，證人戊○○更無刻意誣陷被告己○○以圖解免自己
    刑責之動機可言；再者，綜核證人戊○○自第三次警詢以降
    乃至偵訊及本院審理時所為之歷次證述內容，其就何時、何
    地、以何方式、以何代價將何物售予被告己○○等重要事實
    所為之證述，尚核屬大致相符，且有前述各該證據資料足以
    佐實其說，故本院認為證人戊○○於偵訊及本院審理時之證
    述內容，縱與其第一、二次警詢之供述或有出入，但仍以其
    於偵訊及本院審理時之證述較為可採，且其第一、二次警詢
    時之供述瑕疵，尚不足以影響其之後於偵訊及本院審理時證
    述之可信性，附此敘明。
  (五)再查，本案固無證據資料證明被告己○○於交付上開帳戶資
    料予本案犯罪集團之不詳成年成員時，已然明確知悉該犯罪
    集團將利用作為擄鴿勒贖之恐嚇取財犯罪之匯款工具，然按
    刑法上之故意，分為直接故意（確定故意）與間接故意（不
    確定故意），「行為人對於構成犯罪之事實，明知並有意使
    其發生者」為直接故意；又「行為人對於構成犯罪之事實，
    預見其發生而其發生並不違背其本意者」為間接故意，刑法
    第13條第1項、第2項定有明文。茲衡諸常情，今日一般人至
    金融機關開設帳戶使用，係極為方便容易且迅速之事，苟有
    使用金融存款帳戶之正當用途，自以使用其本人或可信賴之
    親友申請之帳戶，最為便利安全，始可避免帳戶名義人反悔
    或心存歹念，利用通知掛失止付、變更存戶印鑑圖章或換摺
    之方式，將帳戶內之款項領走一空，反致使用帳戶人蒙受損
    失，故苟非意圖以他人之帳戶從事不法用途，並藉以逃避查
    緝，自無花費金錢或以其他方法向無相當信賴關係之陌生人
    取得帳戶使用之理，且近年來以半途攔截賽鴿後，以賽鴿腳
    環上之飼主聯絡方式，向飼主以不付贖款便殺害賽鴿之方式
    ，恐嚇取得他人財物之犯罪手法，已遭媒體及警政單位大肆
    揭露及報導，該等犯罪，多數均係利用他人帳戶作為恐嚇所
    得財物之出入帳戶，是依一般人通常之知識、智能及經驗，
    均已詳知向陌生人購買、承租或其他方法取得帳戶者，多係
    欲藉該帳戶取得不法犯罪所得，且隱匿帳戶內資金之實際取
    得人之身分，以逃避追查，則被告係成年且有工作經驗之有
    智識之人，對此應知之甚詳，自難諉稱不知，故被告己○○
    對於交付人頭帳戶之相關資料予他人使用，將可能被用來作
    為恐嚇取財等非法用途上，應有所預見，且不違背其本意，
    是以其猶仍提供所蒐購之上開帳戶資料予不詳犯罪集團之成
    年成員使用，堪認被告確有容任、允許該犯罪集團將其所交
    付帳戶作為恐嚇取財之匯款指定帳戶使用之事實。準此，被
    告於本件有幫助恐嚇取財之不確定故意存在，洵堪認定。
  (六)結論：按刑法上之幫助犯，係指以幫助之意思，對於正犯資
    以助力，而未參與實施犯罪之行為者而言。本件既無證據證
    明被告己○○有何為自己犯罪之意思或參與本件恐嚇取財構
    成要件之事實，本院復查無被告己○○對於該犯罪集團所為
    之恐嚇取財犯行之實施，有何犯意聯絡或行為分擔之事實，
    基於罪疑為輕，應認被告交付帳戶之行為，要屬以幫助之意
    思，參與恐嚇取財構成要件以外之行為，應以恐嚇取財之幫
    助犯論。綜上所述，被告空言否認幫助恐嚇取財之犯行，核
    屬事後卸責之詞，不足採信，本件事證明確，被告上開犯行
    ，堪予認定，應依法論科。
三、論罪科刑部分：
  (一)查向被告己○○蒐購上開帳戶資料之不詳成年人及其所屬之
    犯罪集團成年成員之間，係基於意圖為自己不法所有之犯意
    聯絡，共同實施上開恐嚇取財犯行，致使如附表所示之被害
    人心生畏懼，而將如附表所示之款項匯入上開帳戶內，並經
    渠等提領一空而恐嚇取財得逞，故核渠等所為，係共同犯刑
    法第346條第1項之恐嚇取財罪。本案既無證據證明被告己○
    ○係基於為自己犯罪之意思或實施犯罪構成要件之行為，故
    核被告己○○所為，係犯刑法第30條第1項、第346條第1項
    之幫助恐嚇取財罪。又被告幫助他人犯恐嚇取財罪，固為幫
    助犯，惟本院認為本案雖無證據證明被告己○○與該犯罪集
    團就本件恐嚇取財犯行有何犯意聯絡及行為分擔之事實，然
    被告係向人蒐購人頭帳戶後，再以不詳方法提供予犯罪集團
    使用，其所涉及之幫助犯態樣，顯較一般單純出售自己申設
    之帳戶資料之人，惡性更為重大，且衡酌本案被害人眾多，
    被告復始終砌詞卸責，毫無悔意，本院認為本件並無依刑法
    第30條第2項之規定予以減輕其刑之基礎，爰不按正犯之刑
    減輕之，附此敘明。又被告係以一交付帳戶之幫助行為，同
    時侵害如附表所示九位被害人之財產法益，為想像競合犯，
    應依刑法第55條之規定以一罪論處。末者，被告幫助該犯罪
    集團向如附表編號4至編號9之被害人為恐嚇取財犯行部分，
    雖末據公訴人於起訴書犯罪事實欄予以記載，惟此部分與公
    訴人業已起訴部分之事實（即附表編號1至編號3），有想像
    競合犯之關係，業如前述，且經蒞庭檢察官就該等部分具狀
    為擴張犯罪事實之聲明（詳本院卷第44至45頁），故該等部
    分之幫助恐嚇取財犯行，自在本院審理之範圍，附此敘明。
  (二)爰審酌被告己○○前於94年間因違反槍砲彈藥刀械管制條例
    案件，經法院判處有期徒刑四年二月確定在案，現正因該案
    在監執行中，素行非佳，有臺灣高等法院被告前案紀錄表在
    卷可按，其於蒐購第三人帳戶資料後，伺機以不詳代價交予
    犯罪集團充作犯罪工具，助長犯罪集團遂行犯罪目的，危害
    社會治安，且掩飾犯罪集團之犯行不易遭司法機關追查，惡
    性重大，又其所為造成被害人之損失非輕，且迄今均未獲賠
    償，且其始終否認犯行，猶仍砌詞狡辯，犯後態度惡劣，暨
    其犯罪手段、生活狀況及智識程度等一切情狀，量處如主文
    所示之刑，以示懲儆。
  (三)查被告本件犯罪行為係於96年4月24日以前，合於減刑條件
    ，爰依中華民國九十六年罪犯減刑條例第2條第1項第3款之
    規定，減其刑期二分之一。
四、據上論斷，應依刑事訴訟法第299條第1項前段，刑法第30條
    第1項、第346條第1項、第55條，刑法施行法第1條之1，中
    華民國九十六年罪犯減刑條例第2條第1項第3款、第7條，判
    決如主文。
中    華    民    國    97    年    3     月    27    日
                  刑事第十二庭  審判長法  官  莊深淵
                                      法  官  羅智文
                                      法  官  廖慧如
以上正本證明與原本無異
如不服本判決，應於收受送達後10日內向本院提出上訴書狀（應
敘述具體理由並附繕本）。上訴書狀如未敘述理由，應於上訴期
間屆滿後20日內補提理由書於本院。
                                      書記官  王美珍
中    華    民    國    97    年    3     月    27    日
附錄本案論罪法條全文
中華民國刑法第346條
意圖為自己或第三人不法之所有，以恐嚇使人將本人或第三人之
物交付者，處6月以上5年以下有期徒刑，得併科1千元以下罰金
。
以前項方法得財產上不法之利益，或使第三人得之者，亦同。
前二項之未遂犯罰之。
附表
┌─┬───┬────┬─────┬─────┬───┐
│編│被害人│匯款時間│匯款金額  │匯款地點  │附  記│
│號│姓  名│（95年）│（新台幣）│          │      │
├─┼───┼────┼─────┼─────┼───┤
│1 │丁○○│7月20日 │2,020元   │臺中縣太平│有報案│
│  │      │12時41分│          │市○○路四│      │
│  │      │        │          │段27號「臺│      │
│  │      │        │          │中縣太平宜│      │
│  │      │        │          │欣郵局」  │      │
├─┼───┼────┼─────┼─────┼───┤
│2 │丙○○│7月20日 │1,820元   │彰化市中正│有報案│
│  │      │13時11分│          │路一段214 │      │
│  │      │        │          │號「彰化市│      │
│  │      │        │          │仔尾郵局」│      │
│  │      │        │          │          │      │
├─┼───┼────┼─────┼─────┼───┤
│3 │甲○○│7月20日 │1,850元   │彰化縣溪湖│有報案│
│  │      │16時12分│          │鎮○○路三│      │
│  │      │        │          │段399號之 │      │
│  │      │        │          │「彰化溪湖│      │
│  │      │        │          │郵局」    │      │
├─┼───┼────┼─────┼─────┼───┤
│4 │王李月│7月21日 │2,050元   │臺中縣大里│未報案│
│  │嬌    │13時21分│          │市○○路1 │      │
│  │      │        │          │段292之9號│      │
│  │      │        │          │「大里草湖│      │
│  │      │        │          │郵局」    │      │
├─┼───┼────┼─────┼─────┼───┤
│5 │乙○○│7月20日 │3,500元   │彰化縣彰化│未報案│
│  │      │13時24分│          │市○○路2 │      │
│  │      │        │          │段49號「彰│      │
│  │      │        │          │化南瑤郵局│      │
│  │      │        │          │」        │      │
├─┼───┼────┼─────┼─────┼───┤
│6 │壬○○│7月21日 │2,000元   │臺中市漢口│未報案│
│  │      │14時58分│          │路3段189號│      │
│  │      │        │          │「臺中漢口│      │
│  │      │        │          │路郵局」  │      │
├─┼───┼────┼─────┼─────┼───┤
│7 │辛○○│7月21日 │4,000元   │臺中縣潭子│未報案│
│  │      │15時13分│          │鄉○○路3 │      │
│  │      │        │          │段42號「潭│      │
│  │      │        │          │子郵局」  │      │
├─┼───┼────┼─────┼─────┼───┤
│8 │庚○○│7月21日 │2,010元   │臺中市東山│未報案│
│  │      │15時19分│          │路1段38之1│      │
│  │      │        │          │號「臺中大│      │
│  │      │        │          │坑口郵局」│      │
├─┼───┼────┼─────┼─────┼───┤
│9 │癸○○│7月21日 │2,025元   │臺中市建成│未報案│
│  │      │16時    │          │路676號「 │，以「│
│  │      │        │          │臺中大智郵│陳金生│
│  │      │        │          │局」      │」之名│
│  │      │        │          │          │義匯款│
└─┴───┴────┴─────┴─────┴───┘
（以下空白）


司法院資訊處製作；財團法人民間司法改革基金會備份。
